臺灣高等法院刑事裁定
111年度抗字第1402號
抗  告  人  
即  受刑人  蘇天佑

                    籍設臺南市○○區○○○路0段0000號                       （台南○○○○○○○○歸仁辦公處）


上列抗告人即受刑人因聲請定其應執行刑案件，不服臺灣新北地
方法院中華民國111年8月2日裁定（111年度聲字第2086號），提
起抗告，本院裁定如下：
    主  文
原裁定撤銷，發回臺灣新北地方法院。                          理  由
一、原裁定意旨略以:抗告人即受刑人蘇天佑（下稱抗告人）因
    犯如原審裁定附表所示之罪，先後經原審法院判處如附表所
    示之刑，並於如附表所示日期分別確定等情，有附表所示之
    各該確定判決書及本院被告前案紀錄表在卷可稽，茲檢察官
    聲請就如附表所示各罪所處之刑定應執行之刑，原審審核後
    ，認其聲請為正當，定其應執行有期徒刑3年2月，並諭知易
    科罰金之折算標準等語。
二、抗告意旨略以:刑法連續犯之規定業已廢除，而累犯加重其
    刑部分亦經司法院大法官第775號解釋，簡而言之，依刑法
    第53條數罪有2以上者，前段解釋以同罪名之輕重併合之規
    不得超出法定之刑，同時適規評估為基礎犯行，行為輕微者
    ，得以往下減刑，此部分亦涉及刑法第77條假釋及行刑累進
    處第19條、第20條之規定，應一併考量等語。
三、按數罪併罰之案件，於審判中，現雖有科刑辯論之機制，惟
    尚未判決被告有罪，亦未宣告其刑度前，關於定應執行刑之
    事項，欲要求檢察官、被告或其辯護人為充分辯論，盡攻防
    之能事，事實上有其困難。行為人所犯數罪，或因犯罪時間
    之先後或因偵查、審判程序進行速度之不同，或部分犯罪經
    上訴而於不同審級確定，致有二裁判以上，分別確定，合於
    數罪併罰之要件，依刑法第53條、第54條應依同法第51條第
    5款至第7款之規定，定其應執行之刑者，刑事訴訟法第477
    條第1項規定由檢察官聲請該法院裁定之（有刑法第50條第1
    項但書之情形，執行中應由受刑人請求檢察官為聲請）。依
    上開規定雖僅檢察官得向法院聲請（刑事訴訟法第477條第2
    項另規定，受刑人或其法定代理人、配偶，亦得請求前項檢
    察官聲請之），惟定應執行刑，不僅攸關國家刑罰權之行使
    ，於受刑人之權益亦有重大影響，除顯無必要或有急迫情形
    外，法院於裁定前，允宜予受刑人以言詞、書面或其他適當
    方式陳述意見之機會，程序保障更加周全(最高法院110年度
    台抗大字第489號裁定意旨參照）。
四、經查：
　㈠本件抗告人所犯如附表所示各罪，先後經原審法院判決如附
    表所示之刑，均經確定在案，有各該刑事判決及本院被告前
    案紀錄表在卷可稽，原審因認檢察官之聲請為正當，而為本
    件執行刑之量定，固非無見。
　㈡惟查，經本院核閱原審111年度聲字第2086號聲請定其應執行
    刑案件全卷，原審法院於收受本案之際，抗告人係於法務部
    ○○○○○○○執行中，有本院在監在押全國紀錄表1份在卷足憑(
    原審卷第31頁)，原審法院並未提解抗告人到庭陳述意見，
    亦未以函文詢問或其他替代之方式，給予抗告人就本件攸關
    國家刑罰權之行使、對抗告人權益有重大影響之案件陳述意
    見之機會，且本案亦未見有何無必要或急迫之情形，乃原審
    逕予裁定，難認允當，抗告人因而不得不提起抗告以表達其
    對定應執行刑之意見。應認抗告為有理由，而應將原裁定撤
    銷，並為兼衡當事人之審級利益，發回原審法院更為適法之
    裁定。
據上論斷，應依刑事訴訟法第413條前段，裁定如主文。
中　　華　　民　　國　　111 　年　　10　　月　　5 　　日
                  刑事第十三庭  審判長法  官  吳冠霆
                                      法  官  邰婉玲
                                      法  官  柯姿佐
以上正本證明與原本無異。
不得再抗告。
                                      書記官  蔡硃燕
中　　華　　民　　國　　111 　年　　10　　月　　6 　　日